【裁判字號】    92,聲,364
【裁判日期】    920312
【裁判案由】    
【裁判全文】
臺灣板橋地方法院民事裁定  九十二年度聲字第三六四號
    聲  請  人  甲○○
    相  對  人  柯基生即廣川醫院
右當事人間聲請證據保全事件，本院裁定如左：
    主      文
准於證據保全程序對於聲請人甲○○（男，民國三十九年四月二十六日出生，身分證
號碼：Ｚ000000000號）之全部病歷資料、檢驗報告及用藥紀錄原本或相關
電子資料，於現場勘驗後，以影印或電腦列印存證之方式予以保全。
聲請人其餘聲請駁回。
    理      由
一、按證據有滅失或礙難使用之虞，或經他造同意者，得向法院聲請保全；就確定事
    、物之現狀有法律上利益並有必要時，亦得聲請為鑑定、勘驗或保全書證；又保
    全證據之聲請應表明應保全證據之理由，且該理由應釋明之，民事訴訟法第三百
    六十八條第一項、第三百七十條第二項分別定有明文。
二、本件聲請意旨略以：聲請人甲○○於民國九十二年一月十七日，因身體不適至相
    對人廣川醫院求診，經該院醫師診斷後，說明聲請人因患有高血壓，須即日住院
    打點滴治療，有相對人出具之診斷證明書可憑。惟經聲請人配偶王麗雪於翌日下
    午前往探視時，發現聲請人全身水腫，呼吸急促，幾近陷入昏迷狀態，經要求值
    班醫師處理，詎經值班護士稱：「水腫沒關係，待醫師午睡睡醒再說」等語，經
    苦候一個多小時後主治醫生始至，且向聲請人家屬表示「必須立即將聲請人送往
    大醫院急診，否則恐有生命危險」，聲請人自費要求派遣救護車將聲請人轉診至
    財團法人恩主公醫院。診斷後始知聲請人罹患嚴重腎衰竭、急性肺水腫、雙腔靜
    脈導管遭感染等病症，必須長期接受規則血液透析治療，有病危通知單及診斷證
    明書可稽。查聲請人長年於相對人處就診，未獲告知有慢性腎衰竭疾病；且當時
    相對人原係小有不適，疑染感冒，詎相對人竟診斷因聲請人高血壓所致，作出毫
    無相關的醫療處置，而今危及性命，恐係相對人延誤診療，甚至係長期誤診，未
    予即時救治所致；又九十二年一月十七日相對人以高血壓之症狀診治聲請人，未
    發現聲請人罹患上開病症，對聲請人之雙腔靜脈導管已遭嚴重污染，亦未緊急處
    理，難謂無業務過失，上開疑點實有予以查證之必要。聲請人現已著手起訴中，
    唯恐相對人所持有聲請人之一切相關病歷資料有遭增刪匿飾之虞，若非保全前開
    資料、紀錄，恐無其他自保之道云云，為此請求裁定准予保全如後述之證據云云
    。
三、經查，本件聲請人主張相對人所持有聲請人之一切相關病歷資料，乃將來訴訟法
    院審認相對人有無醫療過失責任之重要關鍵佐證，為確定病歷之現狀，避免遭篡
    改，而有聲請保全書證之法律上利益及必要，已經其提出診斷證明書影本等件為
    證，足認已為相當之釋明，核與民事訴訟法第三百六十八條關於聲請保全證據之
    規定相符，應予准許。至聲請人請求扣押相對人九十二年一月十七、十八日值班
    醫師、護理人員名單、出勤記錄、所負責病人及病床分配資料，暨就所負責病人
    所為之醫療護理記錄部分，則未經聲請人釋明其他病人之醫療護理記錄何以與其
    有關聯；另上述記錄、名單有何聲請保全之法律上利益及迫切必要性，是均難認
    有保全之必要，應予駁回。
四、依民事訴訟法第三百七十一條第一項，裁定如主文。
中      華      民      國    九十二    年      三      月    十二    日
                                        臺灣板橋地方法院民事第二庭
~B法      官  林玫君
右為正本係照原本作成。
如對本裁定抗告應於送達後十日內向本院提出抗告。
中      華      民      國    九十二    年      三      月    十二    日
~B法院書記官  王政煌


司法院資訊處製作；財團法人民間司法改革基金會備份。
